臺灣彰化地方法院刑事判決　　　　　　　 96年度易字第612號
公　訴　人　臺灣彰化地方法院檢察署檢察官
被　　　告　乙○○
上列被告因詐欺案件，經檢察官聲請簡易判決處刑（96年度偵字
第2108號、第2474號），本院北斗簡易庭認不宜以簡易判決處刑
（96年度斗簡字第208號），簽移改依通常程序審理，本院依簡
式審判程序判決如下：
    主  文
乙○○所犯如附表所示各罪，各處如附表所示之刑，如易科罰金
，均以新台幣壹仟元折算壹日。應執行有期徒刑肆月，如易科罰
金，以新台幣壹仟元折算壹日。
    事  實
一、乙○○意圖為自己不法之所有，先後於：
（一）民國95年12月30日11時許，先前往彰化縣埤頭鄉○○路與
      大湖路口甲○○經營之檳榔攤，向甲○○佯稱：埤頭鄉大
      湖村村長兄長過世要購買檳榔云云，而抄寫檳榔攤之電話
      號碼後離去，再冒用大湖村村長妻子莊清險之名義撥打電
      話至檳榔攤，向甲○○佯稱：需購買新臺幣（下同）600
      元之檳榔及借款2,000元云云，旋前往檳榔攤向甲○○詐
      稱：係受莊清險委託前去拿取檳榔及借款云云，使甲○○
      陷於錯誤，而交付價值600元之檳榔及現金2,000元予乙○○。
（二）96年1月5日8時50分許，先冒用莊清險名義撥打電話至彰
      化縣埤頭鄉○○○路190號丙○○經營之茶行，向丙○○
      佯稱：其胡姓姪女缺錢，但其人在高雄，因此請求代為借
      款2500元予胡姓姪女云云，旋前往茶行向丙○○詐稱：係
      莊清險之姪女云云，使丙○○陷於錯誤，而交付現金2,50
      0元予乙○○。
（三）96年1月5日14時50分許，先冒用莊清險名義撥打電話至上
      開茶行，向丙○○佯稱：其胡姓姪女父親住院急需用錢，
      請求代為借款4500元予胡姓姪女云云，旋前往茶行，使丙○○陷於錯誤，而交付現金4,500元予乙○○。
（四）96年1月6日10時許，先冒用莊清險名義撥打電話予丁○○
      ，佯稱：需借錢云云，再以同名義撥打電話予丁○○詐稱
      ：將委由一名女子前去取款云云，旋前往彰化縣埤頭鄉○○路○段126號丁○○住處向丁○○佯稱：係受莊清險委託
      前去取款云云，使丁○○陷於錯誤，而交付現金2,000元
      予乙○○。
（五）96年1月6日14時50分許，先冒用莊清險名義撥打電話至
      上開丙○○茶行，向丙○○佯稱：其胡姓姪女父親住院需
      用錢，請求代為借款3,000元予胡姓姪女云云，旋前往茶
      行，使丙○○陷於錯誤，而交付現金3,000元予乙○○。
（六）先於96年1月中旬某日，冒用前埤頭鄉鄉民代表蘇明桐妻
      子徐萍秀之名義撥打電話予戊○○丈夫，佯稱：欲委託代
      辦員工旅遊，並將派遣員工於96年1月20日18、19時許前
      往拿取行程表云云，並留下電話號碼0000000000號以供聯
      絡，嗣於96年1月20日傍晚，又冒用徐萍秀之名義，向戊○○佯稱：其人在臺中開會，因其公司員工急需用錢，請
      求代為借款予該員工云云，旋於同日19時許，前往彰化縣
      埤頭鄉○○路217號戊○○之住處，向戊○○詐稱：係徐
      萍秀公司員工云云，使戊○○陷於錯誤，而交付現金
      2,000元予乙○○。
（七）96年1月21日14時許先冒用徐萍秀之名義撥打電話予戊○○，佯稱：其外出不在家，請求代為借款予其兒子，並將
      由其公司員工前往取款云云，至同日16、17時許，前往戊○○住處，詐稱：係受徐萍秀委託前去取款云云，使戊○○陷於錯誤，而交付現金4,000元予乙○○。
（八）96年1月23日21時30分許，先前往戊○○住處向戊○○佯
      稱：徐萍秀有事與戊○○聯繫云云，戊○○撥打乙○○前
      述所留之電話由乙○○接聽，乙○○即冒用徐萍秀之名義
      向戊○○佯稱：其人在臺中照顧父親，因公司需繳款，但
      現金不足需借款云云，至同日22時許旋前往戊○○住處，
      詐稱：係受徐萍秀委託前去借款云云，使戊○○陷於錯誤
      ，而交付現金3,000元予乙○○。
　　乙○○共計詐得現金23,000元及價值600元之檳榔，嗣甲○○等人發覺受騙而報警處理。
二、案經甲○○、丙○○、戊○○訴由彰化縣警察局北斗分局移
    送臺灣彰化地方法院檢察署檢察官偵查聲請簡易判決處刑。
    理  由
一、本件被告乙○○所涉係死刑、無期徒刑、最輕本刑為3年以
    上有期徒刑或高等法院管轄第一審案件以外之罪，並於本院
    行準備程序時就被訴事實為有罪之陳述，本院合議庭依刑事
    訴訟法第273條之1第1項規定，裁定改由受命法官獨任行簡
    式審判程序，先予敘明。
二、據以論罪之證據名稱：
  （一）證人即被害人甲○○、丙○○、戊○○、丁○○、莊清
        險、徐萍秀於警詢中之證述，及證人即被害人甲○○、
        丙○○、戊○○、莊清險、徐萍秀於偵訊時之證述。
  （二）被告在警詢、偵訊時及本院審理時之自白。
三、核被告所為均係犯刑法第339條第1項之詐欺取財罪。又被告
    所犯8次詐欺取財罪間，犯意各別，應予分論併罰。爰審酌
    被告前甫因詐欺犯罪，經本院以96年度斗簡字第124號判決
    判處有期徒刑2月，有被告台灣高等法院被告前案紀錄表在
    卷可參，雖不構成累犯，惟素行不佳，又本件詐騙8次，利
    用人際關係詐騙，實不足取，然告訴人均表示願意原諒被告
    及給予被告自新機會，被告犯後坦承犯行等一切情狀，量處
    如主文所示之刑，並均諭知易科罰金之折算標準，暨定應執
    行之刑，以示懲儆。
據上論斷，應依刑事訴訟法第452條、第273條之1第1項、第299
條第1項前段，刑法第339條第1項、第51條第5款、第41條第1項
前段、第2項，刑法施行法第1條之1，判決如主文。
本案經檢察官洪英丰到庭執行職務
中　　華　　民　　國　　96　　年　　5　　月　　 31　　日
                      刑事第六庭    法  官  林欣苑
以上正本證明與原本無異。
如不服本判決，應於判決送達後十日內向本院提出上訴狀 (須附
繕本 )。
告訴人或被害人對於判決如有不服具備理由請求檢察官上訴者，
其上訴期間之計算係以檢察官收受判決正本之日期為準。
中　　華　　民　　國　　96　　年　　6 　 月　　 1 　　日
                                    書記官  詹國立
附錄本案論罪科刑法條全文：
中華民國刑法第339條
（普通詐欺罪）
意圖為自己或第三人不法之所有，以詐術使人將本人或第三人之
物交付者，處 5 年以下有期徒刑、拘役或科或併科 1 千元以下
罰金。
以前項方法得財產上不法之利益或使第三人得之者，亦同。
前二項之未遂犯罰之。
附表：
一、意圖為自己不法之所有，以詐術使人將本人之物交付，處有
    期徒刑貳月。
二、意圖為自己不法之所有，以詐術使人將本人之物交付，處有
    期徒刑貳月。
三、意圖為自己不法之所有，以詐術使人將本人之物交付，處有
    期徒刑貳月。
四、意圖為自己不法之所有，以詐術使人將本人之物交付，處有
    期徒刑貳月。
五、意圖為自己不法之所有，以詐術使人將本人之物交付，處有
    期徒刑貳月。
六、意圖為自己不法之所有，以詐術使人將本人之物交付，處有
    期徒刑貳月。
七、意圖為自己不法之所有，以詐術使人將本人之物交付，處有
    期徒刑貳月。
八、意圖為自己不法之所有，以詐術使人將本人之物交付，處有
    期徒刑貳月。
